# 新三板定增验资报告的出具问题

提问人：大葱拌牛肉 时间：2016-03-25 09:17:08
新三板定增，验资报告必须要求是出具年审的事务所吗，可以用没有证券资质的事务所不

回答人：chenyiwei
可以不是年审事务所，但必须有证券资格。证券资格所的分所没有资格出具此类报告。

提问人：大葱拌牛肉 时间：2016-03-25 11:08:50
如果不用年审的事务所的话，算变更事务所作为重要事项进行披露吗

回答人：chenyiwei
不属于。